【裁判字號】    99,中交簡上,814
【裁判日期】    991130
【裁判案由】    公共危險等
【裁判全文】
臺灣臺中地方法院刑事判決         99年度中交簡上字第814號
上  訴  人  臺灣臺中地方法院檢察署檢察官
被      告  林永源
上列上訴人因被告公共危險等案件，不服本院臺中簡易庭中華民
國99年8 月31日99年度中交簡字第1526號第一審判決（聲請簡易
判決處刑案號：99年度調偵字第346 號）提起上訴，本院管轄之
第二審合議庭判決如下：
    主  文
原判決關於過失傷害罪及其定執行刑部分均撤銷。
林永源因過失傷害人，處拘役貳拾日，如易科罰金，以新臺幣壹
仟元折算壹日。
其餘上訴駁回。
上開第二項撤銷改判部分與駁回上訴（即不能安全駕駛動力交通
工具而駕駛）部分，應執行拘役陸拾日，如易科罰金，以新臺幣
壹仟元折算壹日。
    事  實
一、林永源領有普通小型車駕駛執照，於民國94年間因酒醉駕車
    公共危險案件，經本院以94年度中交簡字第789 號判處拘役
    40日（未構成累犯），猶不知悔改，明知服用酒類，致不能
    安全駕駛動力交通工具者，不得駕駛動力交通工具，竟於99
    年3 月30日晚間8 時30分許，在臺中縣太平市○○○街之某
    餐廳內飲用威士忌酒後，其呼氣所含酒精濃度已逾每公升0.
    25毫克以上，且已達不能安全駕駛動力交通工具之狀態，仍
    於同日晚間9 時30分許，駕駛動力交通工具即車牌號碼NC-1
    601 號自用小客車，沿臺中市○區○○路由南往北方向行駛
    ，於同日晚間10時許，行經臺中市○區○○路與錦祥街交岔
    路口時，本應注意汽車行駛至交岔路口，轉彎車應禮讓直行
    車先行，而依當時天氣晴、夜間有照明、路面狀況乾燥無缺
    陷、無障礙物、視距良好，而無不能注意之情事，且依其之
    智識、能力亦無不能注意之情事，因其飲酒後注意力及操控
    力變差，而疏未理讓沿雙十路由北往南方向直行而來，由王
    姿婷所騎乘搭載張凱婷之車牌號碼500-GRS 號重型機車先行
    ，即貿然駛入上開路口左轉，致使其所駕駛之自用小客車車
    頭撞擊王姿婷之上開機車左側，使王姿婷、張凱婷均人車倒
    地，王姿婷因而受有頭部外傷、左手第5 隻手指擦挫傷、右
    下肢多處擦挫傷等傷害；張凱婷則受有頭部外傷、雙下肢擦
    挫傷等傷害（張凱婷過失傷害部分，業於原審中撤回告訴）
    。嗣經警據報前往現場處理，林永源在尚未經有偵查權限之
    公務員發覺其過失傷害犯行前，即主動向前往處理現場之員
    警表明為肇事人，而接受裁判，並為警測得其呼氣酒精濃度
    達每公升0.90毫克。
二、案經王姿婷、張凱婷訴由臺中市警察局第二分局報請臺灣臺
    中地方法院檢察署檢察官偵查聲請以簡易判決處刑。
    理  由
一、按被告以外之人於審判外之言詞或書面陳述，除法律有規定
    者外，不得作為證據，刑事訴訟法第159 條固定有明文，惟
    被告以外之人於審判外之陳述，雖不符同法第159 條之1 至
    之4 規定，而經當事人於審判程序同意作為證據，法院審酌
    該言詞陳述或書面陳述作成時之情況，認為適當者，亦得為
    證據；又當事人、代理人或辯護人於法院調查證據時，知有
    第159 條第1 項不得為證據之情形，而未於言詞辯論終結前
    聲明異議者，視為有前項之同意，同法第159 條之5 亦定有
    明文。查本判決所引用證據，其中屬傳聞證據部分，檢察官
    、被告知該等證據資料為傳聞證據，惟迄本院言詞辯論終結
    前均未聲明異議，應視為同意為本案之證據，本院審酌該等
    證據資料之取得或作成，並無不當或違法之情形，認以之為
    本案之證據為適當，故應認有證據能力。
二、上開犯罪事實，業據被告林永源於本院審理中坦承不諱，核
    與證人即告訴人王姿婷、張凱婷於警詢指訴（見警卷第7至
    11頁）之情節相符，並有被告之駕駛執照影本（見警卷第20
    頁）、刑法第185 條之3 案件測試觀察紀錄表（見警卷第12
    頁）、酒精濃度測試單（見警卷第13頁）、中國醫藥大學附
    設醫院診斷證明書（見警卷第21至22頁）、舉發違反道路交
    通管理事件通知單（見警卷第17頁）、道路交通事故現場圖
    （見警卷第30頁）、道路交通事故調查報告表（見警卷第21
    至34頁）、車禍現場相片（見警卷第24至29頁）在卷可稽，
    是被告自白核與事實相符，應堪採信。
三、按飲酒後吐氣所含酒精成分超過每公升0.25毫克以上者，不
    得駕車；又汽車行至交岔路口，轉彎車應讓直行車先行，道
    路交通安全規則第114 條第2 款、第102 條第1 項第7 款分
    別定有明文。被告領有普通小型車駕駛執照，對於上開規定
    自應知之甚詳，其駕駛汽車自應遵守前開規定。而本件車禍
    發生當時之天侯晴、夜間有照明，道路鋪有柏油，乾燥無缺
    陷，亦無任障礙物，視距良好，有前揭道路交通事故調查報
    告表可憑，再依被告之智識、能力等情，亦無不能注意之情
    事，詎被告於飲酒後吐氣所含酒精成份已達每公升0.90毫克
    之酒醉狀態下，貿然駕車行駛，又因酒醉而疏未注意理讓直
    行而來之告訴人王姿婷所騎乘機車先行，以致肇事，其駕駛
    行為自有過失，至為顯然。又告訴人王姿婷因本件車禍事故
    受有上開之傷害之事實，業如前述，則被告之過失行為與告
    訴人王姿婷受有傷害間，顯有相當因果關係。是本件事證已
    臻明確，被告過失傷害及公共危險犯行，均堪認定。
四、核被告林永源所為，係犯刑法第185 條之3 之服用酒類不能
    安全駕駛動力交通工具而駕駛罪及同法第284 條第1 項前段
    之過失傷害罪。被告所犯上開二罪間，犯意各別，行為互殊
    ，應分論併罰。被告為汽車駕駛人而酒醉駕駛汽車，並致告
    訴人受傷，應依道路交通管理處罰條例第86條第1 項之規定
    ，加重其刑。又被告於本件事故發生後，即留在事故現場主
    動向前往事故現場處理，且尚不知肇事者為何人之員警坦承
    肇事，嗣並接受裁判之事實，有臺中市○○○道路交通事故
    肇事人自首情形紀錄表表在卷足憑（見原審卷第8 頁），是
    被告係對於未發覺之罪自首而受裁判，其前開過失傷害犯行
    部分，爰依刑法第62條前段之規定，減輕其刑，並依法先加
    後減之。
五、原審法院就被告所犯之過失傷害及公共危險犯行，認被告罪
    證明確，適用道路道路交通管理處罰條例第86條第1 項、刑
    法第185 條之3 、第284 條第1 項前段、第41條第1 項前段
    、第51條第6 款，刑法施行法第1 條之1 之規定分別量處被
    告拘役40日及50日，並均諭知易科罰金之折算標準，及定其
    應執行刑為拘役80日，並諭知易科罰金折算標準，固非無見
    ，惟被告於原審判決後，已與告訴人王姿婷達成調解，並已
    先賠償部分款項新臺幣5 萬元，此有本院99年度司調字第24
    70號調解程序筆錄在卷可佐（見本院卷第26頁），原審未及
    審酌此情，而於被告過失傷害犯行部分，量刑上無法盡達妥
    適、衡平之要求，尚有未洽。公訴人循告訴人王姿婷之請求
    ，以原審量刑過輕為由提起本件上訴，雖無理由，惟原審判
    決關於被告過失傷害犯行既有前開未洽，自應由本院將原判
    決未洽及定應執行刑部分撤銷予以改判，且本院審酌被告在
    酒後貿然駕車上路，未注意車禮讓直行車先行，因而發生本
    件車禍事故，致使他人受有傷害，所為實無可取，惟念及被
    告於本院審理中坦承罪行，態度尚可，並已與告訴人王姿婷
    達成調解，尚有悔意等一切情狀，就其所犯過失傷害罪部分
    量處如主文第二項所示之刑，並諭知易科罰金之折算標準；
    而原審判決就公共危險罪部分之認事用法並無違誤，量刑亦
    稱妥適，原審判決應予維持；公訴人執前詞提起上訴，顯為
    無理由，應駁回其上訴；並應由本院就被告上開撤銷改判部
    分與上訴駁回（即不能安全駕駛動力交通工具罪部分）部分
    所處之刑，依法定其應執行刑如主文第四項所示，並諭知易
    科罰金之折算標準，以資懲儆。
據上論斷，應依刑事訴訟法第455 之1 第1 項、第3 項、第364
條、第368 條、第369 條第1 項前段、第299 條第1 項前段，道
路交通管理處罰條例第86條第1 項，刑法第185 條之3 、第284
條第1 項前段、第62條前段、第41條第1 項前段、第51條第6 款
，刑法施行法第1 條之1 ，判決如主文。
本案經檢察官陳雅瑩到庭執行職務。
中    華    民    國    99    年    11    月    30    日
            刑事第十一庭  審判長法  官  林慧英
                                法  官  林學晴
                                法  官  廖純卿
以上正本證明與原本無異。
不得上訴。
                                書記官  柳寶倫
中    華    民    國    99    年    11    月    30    日
附錄本判決論罪之法條：
刑法第185條之3
服用毒品、麻醉藥品、酒類或其他相類之物，不能安全駕駛動力
交通工具而駕駛者，處 1 年以下有期徒刑、拘役或科或併科 15
萬元以下罰金。
刑法第284條
因過失傷害人者，處 6 月以下有期徒刑、拘役或 5 百元以下罰
金，致重傷者，處 1 年以下有期徒刑、拘役或 5 百元以下罰金
。
從事業務之人，因業務上之過失傷害人者，處 1 年以下有期徒
刑、拘役或 1 千元以下罰金，致重傷者，處 3 年以下有期徒刑
、拘役或 2 千元以下罰金。

司法院資訊處製作；財團法人民間司法改革基金會備份。
